臺灣新竹地方法院民事裁定　九十一年度聲字第八七號
　　聲　請　人　財政部國有財產局台灣中區辦事處
　　　　　　　　(即被繼承人甲○○之遺產管理人)
　　法定代理人　蔡信三
　　送達代收人　黃雅萱
右聲請人聲請酌定遺產管理人報酬事件，本院裁定如左：
    主      文
聲請人管理被繼承人甲○○遺產管理報酬酌定為新台幣玖仟佰零玖元。
聲請程序費用由被繼承人甲○○之遺產負擔。
    理      由
一、按遺產管理人得請求報酬，其數額由親屬會議按其勞力及其與被繼承人之關係酌
    定之，民法第一千一百八十三條定有明文；此項規定，依非訟事件法第七十八條
    第二項及第七十九條第二項規定，準用於法院選任之遺產管理人，故法院選任之
    遺產管理人得聲請法院以裁定酌定報酬（司法院七十六年廳民三字第二四八六號
    研究意見參照）。
二、聲請意旨略以：被繼承人甲○○遺產前經本院八十一年度管字第二六號裁定指定
    聲請人為遺產管理人，並經依法公示催告期滿；查被繼承人甲○○之遺產僅有坐
    落新竹縣竹北市○○段二五七、三一三、三一四地號等三筆土地應有部分各六四
    八分之八，業於八十九年五月八日由新竹縣政府區段徵收，並於同年九月五日以
    八十八府地測字第一三０五八七號函檢送甲○○所遺土地地價補償費新台幣（下
    同）三十三萬五千一百六十六元。是本件甲○○遺產總計三十三萬五千一百六十
    六元。依民法第一千一百八十三條規定，聲請人得請求報酬，並依財政部訂頒之
    代管無人承認繼承遺產作業要點第十四點第三項規定，聲請裁定被繼承人甲○○
    遺產現值百分之一及孳息收入十分之三為三千三百五十二元，另代管之墊付費用
    為五千九百五十七元，共計費用為九千三百零九元等語。
三、經查：聲請人主張之事實，業據其提出被繼承人甲○○遺產管理報酬及墊付費用
    計算表、代管無人承認繼承遺產作業要點影本、新竹縣政府八十九年九月五日八
    八府地測字第一三０五八七號函、墊付費用明細表暨墊付收據、本院八十一年度
    管字第二六號裁定及確定證明書、財政部台灣省北區國稅局新竹市分局八十九年
    六月二十一日北區國稅竹市資第八九一一一九０四號函等件為證。並經本院依職
    權調閱本院八十一年度管字第二六號、八十六年度家催字第六０號、八十九年度
    家催字第九六號卷查核屬實。揆諸首開法條，聲請人自得請求管理報酬。至管理
    報酬之數額，財政部訂頒之代管無人承認繼承遺產作業要點第十七點第三項規定
    ，管理報酬之請求標準不得低於孳息收入部分十分之三及遺產現值百分之一，本
    院參酌民法第一千一百八十三條之規定及本件係由法院選任遺產管理人之情形，
    認依據財政部訂頒之上開作業要點為管理報酬數額，應屬合理，此外，該要點第
    十七點第四項亦規定代管期間墊付之費用可收回歸墊，聲請人之聲請自有理由，
    而應准許，爰裁定如主文。
中　　　華　　　民　　　國　　九十一　　年　　　五　　　月　　三十一　　日
                                  臺灣新竹地方法院民事第一庭
~B法　　　官　張宏節
右為正本係照原本作成。
如對本裁定抗告須於裁定送達後十日內向本院提出抗告狀。
~B法院書記官　林美足
中　　　華　　　民　　　國　　九十一　　年　　　五　　　月　　三十一　　日
